Linux/l10n/ispell/ukrainian.aff
flag *K:

# Д╕╓слова з зак╕нченням -ювати
# Т -ювати
    Ю В А Т И	> 	-ВАТИ,Ю 	#  акумулювати > акумулюю 	(Я)
    Ю В А Т И	> 	-ВАТИ,╢Ш 	#  акумулювати > акумулю╓ш 	(Ти)
    Ю В А Т И	> 	-ВАТИ,╢ 	#  акумулювати > акумулю╓ 	(В╕н)
    Ю В А Т И	> 	-ВАТИ,╢МО 	#  акумулювати > акумулю╓мо 	(Ми)
    Ю В А Т И	> 	-ВАТИ,╢ТЕ 	#  акумулювати > акумулю╓те 	(Ви)
    Ю В А Т И	> 	-ВАТИ,ЮТЬ 	#  акумулювати > акумулюють 	(Вони)
# МБ -ювати
    Ю В А Т И 	> 	МУ 		#  акумулювати > акумулюватиму	(Я)
    Ю В А Т И 	> 	МЕШ 		#  акумулювати > акумулюватимеш	(Ти)
    Ю В А Т И 	> 	МЕ 		#  акумулювати > акумулюватиме	(В╕н)
    Ю В А Т И	> 	МЕМО 		#  акумулювати > акумулюватимемо	(Ми)
    Ю В А Т И 	> 	МЕТЕ		#  акумулювати > акумулюватимете	(Ви)
    Ю В А Т И 	> 	МУТЬ		#  акумулювати > акумулюватимуть	(Вони)
# МН -ювати
    Ю В А Т И 	> 	-ТИ,В 	#  акумулювати > акумулював 	(В╕н)
    Ю В А Т И 	> 	-ТИ,ЛА 	#  акумулювати > акумулювала 	(Вона)
    Ю В А Т И 	> 	-ТИ,ЛО	#  акумулювати > акумулювало 	(Воно)
    Ю В А Т И 	> 	-ТИ,ЛИ 	#  акумулювати > акумулювали 	(Вони)
# НФ -ивати
    Ю В А Т И	> 	-ВАТИ,Й 	#  акумулювати > акумулюй 	(Ти)
    Ю В А Т И	> 	-ВАТИ,ЙМО 	#  акумулювати > акумулюймо 	(Ми)
    Ю В А Т И	> 	-ВАТИ,ЙТЕ	#  акумулювати > акумулюйте 	(Ви)
#
# Д╕╓слова з зак╕нченням -ювати з часткою -ся
# Т -ювати
    Ю В А Т И	> 	СЯ	 	#  акумулювати > акумулюватися
    Ю В А Т И	> 	-ВАТИ,ЮСЯ 	#  акумулювати > акумулююся 		(Я)
    Ю В А Т И	> 	-ВАТИ,╢ШСЯ 	#  акумулювати > акумулю╓шся 		(Ти)
    Ю В А Т И	> 	-ВАТИ,╢ТЬСЯ	#  акумулювати > акумулю╓ться		(В╕н)
    Ю В А Т И	> 	-ВАТИ,╢МОСЯ	#  акумулювати > акумулю╓мося		(Ми)
    Ю В А Т И	> 	-ВАТИ,╢ТЕСЯ	#  акумулювати > акумулю╓теся		(Ви)
    Ю В А Т И	> 	-ВАТИ,ЮТЬСЯ	#  акумулювати > акумулюються		(Вони)
# МБ -ювати
    Ю В А Т И 	> 	МУСЯ 		#  акумулювати > акумулюватимуся	(Я)
    Ю В А Т И 	> 	МЕШСЯ 	#  акумулювати > акумулюватимешся	(Ти)
    Ю В А Т И 	> 	МЕТЬСЯ 	#  акумулювати > акумулюватиметься	(В╕н)
    Ю В А Т И	> 	МЕМОСЯ 	#  акумулювати > акумулюватимемося	(Ми)
    Ю В А Т И 	> 	МЕТЕСЯ	#  акумулювати > акумулюватиметеся	(Ви)
    Ю В А Т И 	> 	МУТЬСЯ	#  акумулювати > акумулюватимуться	(Вони)
# МН -ювати
    Ю В А Т И 	> 	-ТИ,ВСЯ 	#  акумулювати > акумулювався 	(В╕н)
    Ю В А Т И 	> 	-ТИ,ЛАСЯ 	#  акумулювати > акумулювалася 	(Вона)
    Ю В А Т И 	> 	-ТИ,ЛОСЯ	#  акумулювати > акумулювалося 	(Воно)
    Ю В А Т И 	> 	-ТИ,ЛИСЯ 	#  акумулювати > акумулювалися 	(Вони)
# НФ -ивати
    Ю В А Т И	> 	-ВАТИ,ЙСЯ 	#  акумулювати > акумулюйся 		(Ти)
    Ю В А Т И	> 	-ВАТИ,ЙМОСЯ #  акумулювати > акумулюймося 	(Ми)
    Ю В А Т И	> 	-ВАТИ,ЙТЕСЯ	#  акумулювати > акумулюйтеся 	(Ви)

flag *N:

# Д╕╓слова з зак╕нченням -╕ти
# Т -╕ти
    ╤ Т И	> 	-ТИ,Ю 	#  шален╕ти > шален╕ю		(Я)
    ╤ Т И	> 	-ТИ,╢Ш 	#  шален╕ти > шален╕╓ш 		(Ти)
    ╤ Т И	> 	-ТИ,╢ 	#  шален╕ти > шален╕╓ 		(В╕н)
    ╤ Т И	> 	-ТИ,╢МО 	#  шален╕ти > шален╕╓мо		(Ми)
    ╤ Т И	> 	-ТИ,╢ТЕ 	#  шален╕ти > шален╕╓те		(Ви)
    ╤ Т И	> 	-ТИ,ЮТЬ 	#  шален╕ти > шален╕ють		(Вони)
# МБ -╕ти
    ╤ Т И 	> 	МУ 		#  шален╕ти > шален╕тиму 	(Я)
    ╤ Т И 	> 	МЕШ 		#  шален╕ти > шален╕тимеш 	(Ти)
    ╤ Т И 	> 	МЕ 		#  шален╕ти > шален╕тиме 	(В╕н)
    ╤ Т И	> 	МЕМО 		#  шален╕ти > шален╕тимемо 	(Ми)
    ╤ Т И 	> 	МЕТЕ		#  шален╕ти > шален╕тимете 	(Ви)
    ╤ Т И 	> 	МУТЬ		#  шален╕ти > шален╕тимуть 	(Вони)
# МН -╕ти
    ╤ Т И 	> 	-ТИ,В 	#  шален╕ти > шален╕в 		(В╕н)
    ╤ Т И 	> 	-ТИ,ЛА 	#  шален╕ти > шален╕ла 		(Вона)
    ╤ Т И 	> 	-ТИ,ЛО	#  шален╕ти > шален╕ло 		(Воно)
    ╤ Т И 	> 	-ТИ,ЛИ 	#  шален╕ти > шален╕ли 		(Вони)
# НФ -╕ти
    ╤ Т И	> 	-ТИ,Й 	#  шален╕ти > шален╕й 		(Ти)
    ╤ Т И	> 	-ТИ,ЙМО 	#  шален╕ти > шален╕ймо		(Ми)
    ╤ Т И	> 	-ТИ,ЙТЕ	#  шален╕ти > шален╕йте		(Ви)
#
# Д╕╓слова з зак╕нченням -╕ти з часткою -ся
# Т -╕ти
    ╤ Т И	> 	-ТИ,ЮСЯ 	#  шален╕ти > шален╕юся		(Я)
    ╤ Т И	> 	-ТИ,╢ШСЯ 	#  шален╕ти > шален╕╓шся 	(Ти)
    ╤ Т И	> 	-ТИ,╢ТЬСЯ 	#  шален╕ти > шален╕╓ться 	(В╕н)
    ╤ Т И	> 	-ТИ,╢МОСЯ 	#  шален╕ти > шален╕╓мося	(Ми)
    ╤ Т И	> 	-ТИ,╢ТЕСЯ 	#  шален╕ти > шален╕╓теся	(Ви)
    ╤ Т И	> 	-ТИ,ЮТЬСЯ 	#  шален╕ти > шален╕ються	(Вони)
# МБ -╕ти
    ╤ Т И 	> 	МУСЯ 		#  шален╕ти > шален╕тимуся	(Я)
    ╤ Т И 	> 	МЕШСЯ 	#  шален╕ти > шален╕тимешся 	(Ти)
    ╤ Т И 	> 	МЕТЬСЯ 	#  шален╕ти > шален╕тиметься 	(В╕н)
    ╤ Т И	> 	МЕМОСЯ 	#  шален╕ти > шален╕тимемося 	(Ми)
    ╤ Т И 	> 	МЕТЕСЯ	#  шален╕ти > шален╕тиметеся 	(Ви)
    ╤ Т И 	> 	МУТЬСЯ	#  шален╕ти > шален╕тимуться 	(Вони)
# МН -╕ти
    ╤ Т И 	> 	-ТИ,ВСЯ 	#  шален╕ти > шален╕вся 	(В╕н)
    ╤ Т И 	> 	-ТИ,ЛАСЯ 	#  шален╕ти > шален╕лася 	(Вона)
    ╤ Т И 	> 	-ТИ,ЛОСЯ	#  шален╕ти > шален╕лося 	(Воно)
    ╤ Т И 	> 	-ТИ,ЛИСЯ 	#  шален╕ти > шален╕лися 	(Вони)
# НФ -╕ти
    ╤ Т И	> 	-ТИ,ЙСЯ 	#  шален╕ти > шален╕йся 	(Ти)
    ╤ Т И	> 	-ТИ,ЙМОСЯ 	#  шален╕ти > шален╕ймося	(Ми)
    ╤ Т И	> 	-ТИ,ЙТЕСЯ	#  шален╕ти > шален╕йтеся	(Ви)

flag *O:

# Д╕╓слова з зак╕нченням -жити
# Т -жити
    Ж И Т И	> 	-ИТИ,У 	#  бентежити > бентежу 		(Я)
    Ж И Т И	> 	-ТИ,Ш 	#  бентежити > бентежиш 	(Ти)
    Ж И Т И	> 	-И,Ь 		#  бентежити > бентежить 	(В╕н)
    Ж И Т И	> 	-ТИ,МО 	#  бентежити > бентежимо 	(Ми)
    Ж И Т И	> 	-И,Е 		#  бентежити > бентежите 	(Ви)
    Ж И Т И	> 	-ИТИ,АТЬ 	#  бентежити > бентежать 	(Вони)
# МБ -жити
    Ж И Т И	> 	МУ 		#  бентежити > бентежитиму 	(Я)
    Ж И Т И	> 	МЕШ 		#  бентежити > бентежитимеш 	(Ти)
    Ж И Т И	> 	МЕ 		#  бентежити > бентежитиме 	(В╕н)
    Ж И Т И	> 	МЕМО 		#  бентежити > бентежитимемо 	(Ми)
    Ж И Т И	> 	МЕТЕ		#  бентежити > бентежитимете 	(Ви)
    Ж И Т И	> 	МУТЬ		#  бентежити > бентежитимуть 	(Вони)
# МН -жити
    Ж И Т И	> 	-ТИ,В 	#  бентежити > бентежив 	(В╕н)
    Ж И Т И	> 	-ТИ,ЛА 	#  бентежити > бентежила 	(Вона)
    Ж И Т И	> 	-ТИ,ЛО	#  бентежити > бентежило 	(Воно)
    Ж И Т И	> 	-ТИ,ЛИ 	#  бентежити > бентежили 	(Вони)
# НФ -жити
    Ж И Т И	> 	-ИТИ,- 	#  бентежити > бентеж 		(Ти)
    Ж И Т И	> 	-ИТИ,МО 	#  бентежити > бентежмо 	(Ми)
    Ж И Т И	> 	-ИТИ,ТЕ 	#  бентежити > бентежте 	(Ви)
#
# Д╕╓слова з зак╕нченням -жити з часткою -ся
# Т -жити
    Ж И Т И	> 	СЯ 		#  бентежити > бентежитися
    Ж И Т И	> 	-ИТИ,УСЯ 	#  бентежити > бентежуся 	(Я)
    Ж И Т И	> 	-ИТИ,ШСЯ 	#  бентежити > бентежшся 	(Ти)
    Ж И Т И	> 	-И,ЬСЯ 	#  бентежити > бентежиться 	(В╕н)
    Ж И Т И	> 	-ТИ,МОСЯ 	#  бентежити > бентежимося 	(Ми)
    Ж И Т И	> 	-ТИ,ТЕСЯ 	#  бентежити > бентежитеся 	(Ви)
    Ж И Т И	> 	-ИТИ,АТЬСЯ 	#  бентежити > бентежаться 	(Вони)
# МБ -жити
    Ж И Т И	> 	МУСЯ 		#  бентежити > бентежитимуся   (Я)
    Ж И Т И	> 	МЕШСЯ 	#  бентежити > бентежитимешся  (Ти)
    Ж И Т И	> 	МЕТЬСЯ 	#  бентежити > бентежитиметься (В╕н)
    Ж И Т И	> 	МЕМОСЯ 	#  бентежити > бентежитимемося (Ми)
    Ж И Т И	> 	МЕТЕСЯ	#  бентежити > бентежитиметеся (Ви)
    Ж И Т И	> 	МУТЬСЯ	#  бентежити > бентежитимуться (Вони)
# МН -жити
    Ж И Т И > 	-ТИ,ВСЯ 	#  бентежити > бентежився 	(В╕н)
    Ж И Т И > 	-ТИ,ЛАСЯ 	#  бентежити > бентежилася 	(Вона)
    Ж И Т И > 	-ТИ,ЛОСЯ	#  бентежити > бентежилося 	(Воно)
    Ж И Т И > 	-ТИ,ЛИСЯ 	#  бентежити > бентежилися 	(Вони)
# НФ -жити
    Ж И Т И	> 	-ИТИ,СЯ 	#  бентежити > бентежся 	(Ти)
    Ж И Т И	> 	-ИТИ,МОСЯ 	#  бентежити > бентежмося 	(Ми)
    Ж И Т И	> 	-ИТИ,ТЕСЯ	#  бентежити > бентежтеся 	(Ви)
